apertium-mal.mal.lexc
LEXICON NP2

%<np%>%<ant%>%<f%>%<sg%>%<nom%>: CLIT-N-NOM ; ! ""
%<np%>%<ant%>%<f%>%<sg%>%<loc%>:യില്‍ CLIT-N-LOC; ! "yil‍"
%<np%>%<ant%>%<f%>%<sg%>%<acc%>:യെ CLIT-N-ACC ; ! "ye"
%<np%>%<ant%>%<f%>%<sg%>%<gen%>:യുടെ CLIT-N-GEN ; ! "yuṭe"
%<np%>%<ant%>%<f%>%<sg%>%<dat%>:യ്ക് CLIT-N ; ! "yk"
%<np%>%<ant%>%<f%>%<sg%>%<voc%>:േ #; ! ""

%<np%>%<ant%>%<f%>%<sg%>:യ N-CASES-SG ; ! ""
!plural
%<np%>%<ant%>%<f%>%<pl%>%<nom%>:മാര്‍ CLIT-N-NOM ; ! ""
%<np%>%<ant%>%<f%>%<pl%>%<loc%>:മാരില്‍ CLIT-N-LOC ; ! "mār‍"
%<np%>%<ant%>%<f%>%<pl%>%<acc%>:മാരെ CLIT-N-ACC ; ! "māre"
%<np%>%<ant%>%<f%>%<pl%>%<gen%>:മാരുടെ CLIT-N-GEN ; ! "māruṭe"
%<np%>%<ant%>%<f%>%<pl%>%<dat%>:മാര്‍ക് CLIT-N ; ! "mār‍k"
%<np%>%<ant%>%<f%>%<pl%>%<soc%>:മാരോട് CLIT-N ; ! "mārēāṭ"
%<np%>%<ant%>%<f%>%<pl%>%<vov%>:മാരേ # ; ! ""
%<np%>%<ant%>%<f%>%<pl%>%<ins%>:മാരാല്‍ CLIT-N ; ! "mārāl‍"

LEXICON NP3

%<np%>%<ant%>%<m%>%<sg%>%<nom%>:ു CLIT-N-NOM ; ! ""
%<np%>%<ant%>%<m%>%<sg%>%<loc%>:ുവില്‍ CLIT-N-LOC; ! "yil‍"
%<np%>%<ant%>%<m%>%<sg%>%<acc%>:ുവിനെ CLIT-N-ACC ; ! "ye"
%<np%>%<ant%>%<m%>%<sg%>%<gen%>:ുവിന്റെ CLIT-N-GEN ; ! "uvinṟe"
%<np%>%<ant%>%<m%>%<sg%>%<dat%>:ുവിന് CLIT-N ; ! "yk"
%<np%>%<ant%>%<m%>%<sg%>:ുവിന N-CASES-SG ; ! ""
!plural
%<np%>%<ant%>%<m%>%<pl%>%<nom%>:ുമാര്‍ CLIT-N-NOM ; ! "mār‍"
%<np%>%<ant%>%<m%>%<pl%>%<loc%>:ുമാരില്‍ CLIT-N-LOC ; ! "māril‍"
%<np%>%<ant%>%<m%>%<pl%>%<acc%>:ുമാരെ CLIT-N-ACC ; ! "māre"
%<np%>%<ant%>%<m%>%<pl%>%<acc%>:ുമാരുടെ CLIT-N ; ! "umāruṭe"
%<np%>%<ant%>%<m%>%<pl%>%<dat%>:ുമാര്‍ക് CLIT-N ; ! "mār‍k"
%<np%>%<ant%>%<m%>%<pl%>%<soc%>:ുമാരോട് CLIT-N ; ! "mārēāṭ"
%<np%>%<ant%>%<m%>%<pl%>%<ins%>:ുമാരാല്‍ CLIT-N ; ! "mārāl‍"

LEXICON NP4

%<np%>%<ant%>%<m%>%<sg%>%<nom%>: CLIT-N-NOM ; ! ""
%<np%>%<ant%>%<m%>%<sg%>%<loc%>:യില്‍ CLIT-N-LOC; ! "yil‍"
%<np%>%<ant%>%<m%>%<sg%>%<acc%>:യെ CLIT-N-ACC ; ! "ye"
%<np%>%<ant%>%<m%>%<sg%>%<gen%>:യുടെ CLIT-N-GEN ; ! "yuṭe"
%<np%>%<ant%>%<m%>%<sg%>%<dat%>:യ്ക് CLIT-N ; ! "yk"
%<np%>%<ant%>%<m%>%<sg%>%<voc%>:േ #; ! ""

%<np%>%<ant%>%<m%>%<sg%>:യ N-CASES-SG ; ! ""
!plural
%<np%>%<ant%>%<m%>%<pl%>%<nom%>:മാര്‍ CLIT-N-NOM ; ! ""
%<np%>%<ant%>%<m%>%<pl%>%<loc%>:മാരില്‍ CLIT-N-LOC ; ! "mār‍"
%<np%>%<ant%>%<m%>%<pl%>%<acc%>:മാരെ CLIT-N-ACC ; ! "māre"
%<np%>%<ant%>%<m%>%<pl%>%<gen%>:മാരുടെ CLIT-N-GEN ; ! "māruṭe"
%<np%>%<ant%>%<m%>%<pl%>%<dat%>:മാര്‍ക് CLIT-N ; ! "mār‍k"
%<np%>%<ant%>%<m%>%<pl%>%<soc%>:മാരോട് CLIT-N ; ! "mārēāṭ"
%<np%>%<ant%>%<m%>%<pl%>%<vov%>:മാരേ # ; ! ""
%<np%>%<ant%>%<m%>%<pl%>%<ins%>:മാരാല്‍ CLIT-N ; ! "mārāl‍"

LEXICON NP5 ! "endind with chillu നെല്‍സണ്‍"

%<np%>%<ant%>%<m%>%<sg%>%<nom%>:് CLIT-N-NOM ; ! ""
%<np%>%<ant%>%<m%>%<sg%>%<loc%>:ില്‍ CLIT-N-LOC; ! "yil‍"
%<np%>%<ant%>%<m%>%<sg%>%<acc%>:െ CLIT-N-ACC ; ! "ye"
%<np%>%<ant%>%<m%>%<sg%>%<gen%>:ിന്റെ CLIT-N-GEN ; ! "yuṭe"
%<np%>%<ant%>%<m%>%<sg%>%<dat%>:ിന് CLIT-N ; ! "yk"
%<np%>%<ant%>%<m%>%<sg%>%<dat%>:ിനു CLIT-N ; ! "n" ! "debug"
%<np%>%<ant%>%<m%>%<sg%>%<voc%>:നോ #; ! ""
%<np%>%<ant%>%<m%>%<sg%>: N-CASES-SG ; ! ""
!plural
%<np%>%<ant%>%<m%>%<pl%>%<nom%>:മാര്‍ CLIT-N-NOM ; ! ""
%<np%>%<ant%>%<m%>%<pl%>%<loc%>:മാരില്‍ CLIT-N-LOC ; ! "mār‍"
%<np%>%<ant%>%<m%>%<pl%>%<acc%>:മാരെ CLIT-N-ACC ; ! "māre"
%<np%>%<ant%>%<m%>%<pl%>%<gen%>:മാരുടെ CLIT-N-GEN ; ! "māruṭe"
%<np%>%<ant%>%<m%>%<pl%>%<dat%>:മാര്‍ക് CLIT-N ; ! "mār‍k"
%<np%>%<ant%>%<m%>%<pl%>%<soc%>:മാരോട് CLIT-N ; ! "mārēāṭ"
%<np%>%<ant%>%<m%>%<pl%>%<vov%>:മാരേ # ; ! ""
%<np%>%<ant%>%<m%>%<pl%>%<ins%>:മാരാല്‍ CLIT-N ; ! "mārāl‍"

LEXICON NP4-COG

%<np%>%<cog%>%<m%>%<sg%>%<nom%>: CLIT-N-NOM ; ! ""
%<np%>%<cog%>%<m%>%<sg%>%<loc%>:യില്‍ CLIT-N-LOC; ! "yil‍"
%<np%>%<cog%>%<m%>%<sg%>%<acc%>:യെ CLIT-N-ACC ; ! "ye"
%<np%>%<cog%>%<m%>%<sg%>%<gen%>:യുടെ CLIT-N-GEN ; ! "yuṭe"
%<np%>%<cog%>%<m%>%<sg%>%<dat%>:യ്ക് CLIT-N ; ! "yk"
%<np%>%<cog%>%<m%>%<sg%>%<dat%>:ക്ക് CLIT-N ; ! "yk"  ! "debug"
%<np%>%<cog%>%<m%>%<sg%>%<voc%>:േ #; ! ""

%<np%>%<cog%>%<m%>%<sg%>:യ N-CASES-SG ; ! ""
!plural
%<np%>%<cog%>%<m%>%<pl%>%<nom%>:മാര്‍ CLIT-N-NOM ; ! ""
%<np%>%<cog%>%<m%>%<pl%>%<loc%>:മാരില്‍ CLIT-N-LOC ; ! "mār‍"
%<np%>%<cog%>%<m%>%<pl%>%<acc%>:മാരെ CLIT-N-ACC ; ! "māre"
%<np%>%<cog%>%<m%>%<pl%>%<gen%>:മാരുടെ CLIT-N-GEN ; ! "māruṭe"
%<np%>%<cog%>%<m%>%<pl%>%<dat%>:മാര്‍ക് CLIT-N ; ! "mār‍k"
%<np%>%<cog%>%<m%>%<pl%>%<soc%>:മാരോട് CLIT-N ; ! "mārēāṭ"
%<np%>%<cog%>%<m%>%<pl%>%<vov%>:മാരേ # ; ! ""
%<np%>%<cog%>%<m%>%<pl%>%<ins%>:മാരാല്‍ CLIT-N ; ! "mārāl‍"

LEXICON NP5-COG ! "endind with chillu നെല്‍സണ്‍"

%<np%>%<cog%>%<m%>%<sg%>%<nom%>:് CLIT-N-NOM ; ! ""
%<np%>%<cog%>%<m%>%<sg%>%<loc%>:ില്‍ CLIT-N-LOC; ! "yil‍"
%<np%>%<cog%>%<m%>%<sg%>%<acc%>:െ CLIT-N-ACC ; ! "ye"
%<np%>%<cog%>%<m%>%<sg%>%<gen%>:ിന്റെ CLIT-N-GEN ; ! "yuṭe"
%<np%>%<cog%>%<m%>%<sg%>%<dat%>:ിന് CLIT-N ; ! "yk"
%<np%>%<cog%>%<m%>%<sg%>%<dat%>:ിനു CLIT-N ; ! "n" ! "debug"
%<np%>%<cog%>%<m%>%<sg%>%<voc%>:നോ #; ! ""
%<np%>%<cog%>%<m%>%<sg%>: N-CASES-SG ; ! ""
!plural
%<np%>%<cog%>%<m%>%<pl%>%<nom%>:മാര്‍ CLIT-N-NOM ; ! ""
%<np%>%<cog%>%<m%>%<pl%>%<loc%>:മാരില്‍ CLIT-N-LOC ; ! "mār‍"
%<np%>%<cog%>%<m%>%<pl%>%<acc%>:മാരെ CLIT-N-ACC ; ! "māre"
%<np%>%<cog%>%<m%>%<pl%>%<gen%>:മാരുടെ CLIT-N-GEN ; ! "māruṭe"
%<np%>%<cog%>%<m%>%<pl%>%<dat%>:മാര്‍ക് CLIT-N ; ! "mār‍k"
%<np%>%<cog%>%<m%>%<pl%>%<soc%>:മാരോട് CLIT-N ; ! "mārēāṭ"
%<np%>%<cog%>%<m%>%<pl%>%<vov%>:മാരേ # ; ! ""
%<np%>%<cog%>%<m%>%<pl%>%<ins%>:മാരാല്‍ CLIT-N ; ! "mārāl‍"

LEXICON NP-TOP-KERALA

%<np%>%<top%>%<sg%>%<nom%>:ം CLIT-N-NOM ; !""
%<np%>%<top%>%<sg%>%<acc%>:ത്തെ	CLIT-N-ACC ; !""
%<np%>%<top%>%<sg%>%<gen%>:ത്തിന്റെ CLIT-N-NOM ; !""
%<np%>%<top%>%<sg%>%<dat%>:ത്തിന് CLIT-N-NOM ; !""
%<np%>%<top%>%<sg%>%<ins%>:ത്താല്‍  CLIT-N-NOM ; !""
%<np%>%<top%>%<sg%>%<loc%>:ത്തില്‍ CLIT-N-LOC ; !""
%<np%>%<top%>%<sg%>%<soc%>:ത്തോട് CLIT-N-NOM ; !""

%<np%>%<top%>%<sg%>%<nom%>:# ; !"" !FIXME ! DEBUG

LEXICON NP-TOP-INDIA

%<np%>%<top%>%<sg%>%<nom%>: CLIT-N-NOM ; !""
%<np%>%<top%>%<sg%>%<acc%>:യെ	CLIT-N-ACC ; !""
%<np%>%<top%>%<sg%>%<gen%>:യുടെ CLIT-N-NOM ; !""
%<np%>%<top%>%<sg%>%<dat%>:യ്ക് CLIT-N-NOM ; !""
%<np%>%<top%>%<sg%>%<ins%>:യാല്‍ CLIT-N-NOM ; !""
%<np%>%<top%>%<sg%>%<loc%>:യില്‍ CLIT-N-LOC ; !""
%<np%>%<top%>%<sg%>%<soc%>:യോട് CLIT-N-NOM ; !""

LEXICON NP-TOP-PERU

%<np%>%<top%>%<sg%>%<nom%>: CLIT-N-NOM ; !""
%<np%>%<top%>%<sg%>%<acc%>:വിനെ	CLIT-N-ACC ; !""
%<np%>%<top%>%<sg%>%<gen%>:വിന്റെ CLIT-N-NOM ; !""
%<np%>%<top%>%<sg%>%<dat%>:വിന് CLIT-N-NOM ; !""
%<np%>%<top%>%<sg%>%<ins%>:വിനാല്‍ CLIT-N-NOM ; !""
%<np%>%<top%>%<sg%>%<loc%>:വില്‍  CLIT-N-LOC ; !""
%<np%>%<top%>%<sg%>%<soc%>:വിനോട് CLIT-N-NOM ; !""

LEXICON NP-TOP-CALICUT

%<np%>%<top%>%<sg%>%<nom%>:് CLIT-N-NOM ; !""
%<np%>%<top%>%<sg%>%<acc%>:ിനെ	CLIT-N-ACC ; !""
%<np%>%<top%>%<sg%>%<gen%>:ിന്റെ CLIT-N-NOM ; !""
%<np%>%<top%>%<sg%>%<dat%>:ിന് CLIT-N-NOM ; !""
%<np%>%<top%>%<sg%>%<ins%>:ിനാല്‍ CLIT-N-NOM ; !""
%<np%>%<top%>%<sg%>%<loc%>:ില്‍ CLIT-N-LOC ; !""
%<np%>%<top%>%<sg%>%<soc%>:ിനോട് CLIT-N-NOM ; !""
LEXICON NP-TOP-KANNUR

%<np%>%<top%>%<sg%>%<nom%>:്‍ CLIT-N-NOM ; !""
%<np%>%<top%>%<sg%>%<acc%>:ിനെ	CLIT-N-ACC ; !""
%<np%>%<top%>%<sg%>%<gen%>:ിന്റെ CLIT-N-NOM ; !""
%<np%>%<top%>%<sg%>%<dat%>:ിന് CLIT-N-NOM ; !""
%<np%>%<top%>%<sg%>%<ins%>:ിനാല്‍ CLIT-N-NOM ; !""
%<np%>%<top%>%<sg%>%<loc%>:ില്‍ CLIT-N-LOC ; !""
%<np%>%<top%>%<sg%>%<soc%>:ിനോട് CLIT-N-NOM ; !""
LEXICON NP-TOP-MALABAR

%<np%>%<top%>%<sg%>%<nom%>:ര്‍ CLIT-N-NOM ; !""
%<np%>%<top%>%<sg%>%<acc%>:റിനെ	CLIT-N-ACC ; !""
%<np%>%<top%>%<sg%>%<gen%>:റിന്റെ CLIT-N-NOM ; !""
%<np%>%<top%>%<sg%>%<dat%>:റിന് CLIT-N-NOM ; !""
%<np%>%<top%>%<sg%>%<ins%>:റിനാല്‍ CLIT-N-NOM ; !""
%<np%>%<top%>%<sg%>%<loc%>:റില്‍ CLIT-N-LOC ; !""
%<np%>%<top%>%<sg%>%<soc%>:റിനോട് CLIT-N-NOM ; !""
LEXICON NP-TOP-JAPAN

%<np%>%<top%>%<sg%>%<nom%>:ന്‍ CLIT-N-NOM ; !""
%<np%>%<top%>%<sg%>%<acc%>:നെ	CLIT-N-ACC ; !""
%<np%>%<top%>%<sg%>%<gen%>:ന്റെ CLIT-N-NOM ; !""
%<np%>%<top%>%<sg%>%<dat%>:ന് CLIT-N-NOM ; !""
%<np%>%<top%>%<sg%>%<ins%>:നാല്‍ CLIT-N-NOM ; !""
%<np%>%<top%>%<sg%>%<loc%>:നില്‍ CLIT-N-LOC ; !""
%<np%>%<top%>%<sg%>%<soc%>:നോട് CLIT-N-NOM ; !""

LEXICON ProperNouns 
മേരി:മേരി NP2 ; ! "mēri" ! "Mary"
ക്യൂറി:ക്യൂറി NP2 ; ! "cury" ! "Curie"
പിയറി:പിയറി NP2 ; ! "" ! "Pierre"
രാജു:രാജ NP3 ; ! "rāju" ! "Raju"
രാധ:രാധ NP2 ; ! "rādha" ! "Radha"
ഖാന്‍:ഖാന NP5; ! ""
പോള്‍:പോള NP5; ! ""
മാര്‍പ്പാപ്പ:മാര്‍പ്പാപ്പ NP4; ! ""
മഹാത്മാഗാന്ധി:മഹാത്മാഗാന്ധി NP4;
ഗാന്ധി:ഗാന്ധി NP4; ! ""
കൃഷ്ണന്‍:കൃഷ്ണന NP5; ! ""
അലക്സാണ്ടര്‍:അലക്സാണ്ടറ NP5; ! ""
യേശു:യേശു NP4; ! ""
ജോണ്‍സണ്‍:ജോണ്‍സണ NP5; ! ""
അമീര്‍:അമീറ NP5; ! ""
ശിവന്‍:ശിവന NP5; ! ""
നെല്‍സണ്‍:നെല്‍സണ NP5;
മണ്ടേല:മണ്ടേല NP4-COG;
ആന്ദ്രെ:ആന്ദ്രെ NP4;
ഡെബ്രെയിന്‍:ഡെബ്രെയിന NP5-COG; ! ""
അബ്ദുല്‍:അബ്ദുല NP5; ! ""
ഭാരതം:ഭാരത NP-TOP-KERALA; ! "bhārataṁ" ! "Bharath"
ബംഗാള്‍:ബംഗാള NP-TOP-KANNUR; ! "baṅgāḷ‍" ! "Bengal"
കൊളറാഡോ:കൊളറാഡോ NP-TOP-INDIA ; ! "keāḷaṟāḍēā" ! "Colorado"
ജപ്പാന്‍:ജപ്പാ NP-TOP-JAPAN; ! "jappān‍" ! "Japan"
ലിക്റ്റന്‍‌സ്റ്റൈന്‍:ലിക്റ്റന്‍‌സ്റ്റൈ NP-TOP-JAPAN; ! "likṟṟan‍‌sṟṟain‍" ! "Liechtenstein"
സൗത്ത്% സുഡാന്‍:സൗത്ത്% സുഡാ NP-TOP-JAPAN; ! "satt suḍān‍" ! "South Sudan"
താജിക്കിസ്ഥാന്‍:താജിക്കിസ്ഥാ NP-TOP-JAPAN; ! "tājikkisthān‍" ! "Tajikistan"
യെമന്‍:യെമ NP-TOP-JAPAN; ! "yeman" ! "Yemen"
ഡെമൊക്രാറ്റിക് പീപ്പള്സ് റിപ്പബ്ലിക്ക് ഓഫ് കൊറിയ:ഡെമൊക്രാറ്റിക് പീപ്പള്സ് റിപ്പബ്ലിക്ക് ഓഫ് കൊറിയ NP-TOP-INDIA; ! "ḍemeākrāṟṟik pīppaḷs ṟippablikk ōph keāṟiya" ! "Democratic People's Republic of Korea"
സ്ലോവാക്യ:സ്ലോവാക്യ NP-TOP-INDIA; ! "slēāvākya" ! "Slovakia"
ബെലാറുസ്:ബെലാറുസ NP-TOP-CALICUT; ! "belāṟus" ! "Belarus"
ഈജിപ്ത്:ഈജിപ്ത NP-TOP-CALICUT; ! "ījipt" ! "Egypt"
കിരീബാസ്:കിരീബാസ NP-TOP-CALICUT; ! "kirībās" ! "Kiribati"
സൈന്റ് വിന്‍സന്റ് ആന്‍ഡ് ദി ഗ്രെനേഡൈന്‍സ്:സൈന്റ് വിന്‍സന്റ് ആന്‍ഡ് ദി ഗ്രെനേഡൈന്‍സ NP-TOP-CALICUT; ! "sainṟ vin‍sanṟ ān‍ḍ di grenēḍain‍s" ! "Saint Vincent and the Grenadines"
ബെല്‍ജിയം:ബെല്‍ജിയ NP-TOP-KERALA; ! "bel‍jiyaṁ" ! "Belgium"
വിയറ്റ്നാം:വിയറ്റ്നാ NP-TOP-KERALA; ! "viyaṟṟnāṁ" ! "Vietnam"
ഗിനി:ഗിനി NP-TOP-INDIA; ! "gini" ! "Guinea"
മഡഗാസ്കര്‍:മഡഗാസ്ക NP-TOP-MALABAR; ! "maḍagāskar‍" ! "Madagascar"
ഗ്രനേഡ:ഗ്രനേഡ NP-TOP-INDIA; ! "granēḍa" ! "Grenada"
നൗറു:നൗറു NP-TOP-PERU; ! "naṟu" ! "Nauru"
പലാവു:പലാവു NP-TOP-PERU; ! "palāvu" ! "Palau"
പെറു:പെറു NP-TOP-PERU; ! "peṟu" ! "Peru"
തുവാലു:തുവാലു NP-TOP-PERU; ! "tuvālu" ! "Tuvalu"
വാനുവാടു:വാനുവാടു NP-TOP-PERU; ! "vānuvāṭu" ! "Vanuatu"
നോര്‍ത്ത്% ആന്‍ഡ്% മിഡ്ഡില്‍% ആന്റമാന്‍:നോര്‍ത്ത്% ആന്‍ഡ്% മിഡ്ഡില്‍% ആന്റമാ NP-TOP-JAPAN; ! "nēār‍tt ān‍ḍ miḍḍil‍ ānṟamān‍" ! "North and Middle Andaman"
സിവാന്‍:സിവാ NP-TOP-JAPAN; ! "sivān‍" ! "Siwan"
സോളന്‍:സോള NP-TOP-JAPAN; ! "sēāḷan‍" ! "Solan"
ശ്രീകക്കുളം:ശ്രീകക്കുള NP-TOP-KERALA; ! "śrīkakkuḷaṁ" ! "Srikakulam"
അസ്സാം:അസ്സാ NP-TOP-KERALA; ! "as'sāṁ" ! "Assam"
ബെല്‍ഗാം:ബെല്‍ഗാ NP-TOP-KERALA; ! "bel‍gāṁ" ! "Belgaum"
കോട്ടയം:കോട്ടയ NP-TOP-KERALA; ! "kēāṭṭayaṁ" ! "Kottayam"
വാസിം:വാസി NP-TOP-KERALA; ! "vāsiṁ" ! "Washim"
സേലം:സേല NP-TOP-KERALA; ! "sēlaṁ" ! "Selam"
ഉത്തരാഖണ്ഡ്:ഉത്തരാഖണ്ഡ NP-TOP-CALICUT; ! "uttarākhaṇḍ" ! "Uttarakhand"
കര്‍ബി% അങ്ലൊങ്:കര്‍ബി% അങ്ലൊങ NP-TOP-CALICUT; ! "" ! "Karbi Anglong"
അഹമ്മദാബാദ്:അഹമ്മദാബാദ NP-TOP-CALICUT; ! "" ! "Ahmedabad"
രോഹ്‌തഖ്:രോഹ്‌തഖ NP-TOP-CALICUT; ! "" ! "Rohtak"
കാസര്‍ഗോഡ്:കാസര്‍ഗോഡ NP-TOP-CALICUT; ! "" ! "Kasargod"
രംഗറെഡ്ഡി:രംഗറെഡ്ഡി NP-TOP-INDIA; ! "" ! "Rangareddy"
രാജൗരി:രാജൗരി NP-TOP-INDIA; ! "" ! "Rajouri"
ഗുണ്ടൂര്‍:ഗുണ്ടൂര NP-TOP-KANNUR; ! "" ! "Guntur"
നെല്ലൂര്‍:നെല്ലൂര NP-TOP-KANNUR; ! "" ! "Nellore"
കച്ചാര്‍:കച്ചാ NP-TOP-MALABAR; ! "" ! "Cachar"
ബുക്സര്‍:ബുക്സ NP-TOP-MALABAR; ! "" ! "Buxar"
ഭഗല്‍‌പൂര്‍:ഭഗല്‍‌പൂര NP-TOP-KANNUR; ! "" ! "Bhagalpur"
ബിലാസ്പുര്‍:ബിലാസ്പു NP-TOP-MALABAR; ! "" ! "Bilaspur"
ഹിസര്‍:ഹിസ NP-TOP-MALABAR; ! "" ! "Hisar"
ശ്രീനഗര്‍:ശ്രീനഗ NP-TOP-MALABAR; ! "" ! "Srinagar"
ചാംരാജ‌്% നഗര്‍:ചാംരാജ‌്% നഗ NP-TOP-MALABAR; ! "" ! "Chamrajnagar"
ചിക്കബള്ളാപൂര്‍:ചിക്കബള്ളാപൂര NP-TOP-KANNUR; ! "" ! "Chikkaballapur"
ബുര്‍ഹാന്‍പുര്‍:ബുര്‍ഹാന്‍പു NP-TOP-MALABAR; ! "" ! "Burhanpur"
ജബല്‍‌പൂര്‍:ജബല്‍‌പൂര NP-TOP-KANNUR; ! "" ! "Jabalpur"
കൊല്‍‌ഹാപൂര്‍:കൊല്‍‌ഹാപൂര NP-TOP-KANNUR; ! "" ! "Kolhapur"
കരൂര്‍:കരൂര NP-TOP-KANNUR; ! "" ! "Karoor"
തിരുവരൂര്‍:തിരുവരൂര NP-TOP-KANNUR; ! "" ! "Tiruvarur"
ഗുംല:ഗുംല NP-TOP-INDIA; ! "" ! "Gumla"
ഉമറിയ:ഉമറിയ NP-TOP-INDIA; ! "" ! "Umaria"
